臺灣高等法院刑事判決　　　　　　　100年度上更(一)字第130號
上　訴　人
即　被　告　林潤宇
指定辯護人　扶助律師吳玲華律師
上　訴　人
即　被　告　駱伯青
指定辯護人　扶助律師李詩楷律師
上列上訴人因毒品危害防制條例案件，不服臺灣板橋地方法院97
年度訴字第4719號，中華民國98年 5月18日第一審判決（起訴案
號：臺灣板橋地方法院檢察署97年度偵字第328 號），提起上訴
，經判決後，由最高法院發回更審，本院判決如下：
    主  文
原判決關於被告駱伯青、林潤宇被訴96年10月15日某時共同販賣
第二級毒品部分撤銷。
林潤宇共同明知為禁藥而轉讓，處有期徒刑捌月。
駱伯青被訴96年10月15日某時共同販賣第二級毒品部分無罪。
    事  實
一、林潤宇（綽號飛鳥）明知安非他命類藥品係屬藥事法第22條
    第1 項第1 款所列管之禁藥，不得轉讓。緣民國96年10月15
    日某時，林成祖（綽號五哥）為解毒癮，以其所使用之0000
    000000號行動電話撥打至胡敏媛（所犯共同轉讓禁藥罪，經
    本院99年度上訴字第388 號判處有期徒刑一年確定）所使用
    之0000000000號行動電話，欲向胡敏媛調取甲基安非他命（
    起訴書載為安非他命，以下稱甲基安非他命）施用，經胡敏
    媛同意提供可施用1 至2 次數量約1 公克之甲基安非他命，
    即囑有轉讓犯意聯絡之林潤宇持送林成祖位於臺北縣土城市
    ○○路○ 段8 號12樓住處交付。其後林成祖因認所取得之甲
    基安非他命品質不佳，先後撥打如附表編號2 、3 、4 所示
    電話予胡敏媛聯繫、抱怨。嗣經警於96年12月13日下午6 時
    30分許，在臺北縣板橋市○○路16巷15號3 樓查獲胡敏媛、
    林潤宇，始悉上情。
二、案經新北市政府警察局板橋分局報請臺灣板橋地方法院檢察
    署檢察官偵查起訴。
    理  由
甲、程序部分
一、本案檢察官原起訴被告林潤宇自96年10月起至同年12月止，
    先後4 次與胡敏媛、駱伯青共同販賣第二級毒品甲基安非他
    命予林成祖，惟本案除最高法院發回更審部分（即96年10月
    15日共同販賣二級毒品予林成祖），其餘3 次被訴共同販賣
    第二級毒品部分，已經本院前審98年度上訴字第2710號為無
    罪判決確定，是本案更審範圍為被告林潤宇被訴96年10月15
    日販賣第二級毒品予林成祖部分，合先敘明。
二、次按被告以外之人於審判外之言詞或書面陳述，除法律有規
    定者外，不得作為證據；又被告以外之人於審判外之陳述，
    雖不符合刑事訴訟法第159 條之1 至第159 條之4 之規定，
    但經當事人於審判程序同意作為證據，法院審酌該言詞陳述
    或書面陳述作成時之情況，認為適當者，亦得為證據；又當
    事人、代理人或辯護人於法院調查證據時，知有同法第159
    條第1 項不得為證據之情形，而未於言詞辯論終結前聲明異
    議者，視為有前項之同意，刑事訴訟法第159 條第1 項及第
    159 條之5 分別定有明文。查本判決下列所引用之卷證資料
    （包含供述證據、文書證據等證據），均無證據證明係公務
    員違背法定程式所取得，且上訴人即被告、檢察官於本院準
    備程序、審判期日中對於提示之卷證，就證據能力均未表示
    爭執（見本院更(一)審卷第75頁、第109 頁），迄至言詞辯論
    終結前亦未聲明異議，又卷內之文書證據，經核亦無刑事訴
    訟法第159 條之4 之顯有不可信之情況與不得作為證據之情
    形，本院審酌上開證據資料製作時之情況，尚無違法不當及
    證明力明顯過低之瑕疵，亦認為以之作為證據應屬適當，自
    有證據能力。
乙、實體部分：
壹、有罪部分（被告林潤宇）：
一、訊據上訴人即被告林潤宇對於胡敏媛有交付甲基安非他命請
    其送去給林成祖之事，供承不諱，惟矢口否認有轉讓禁藥犯
    行，辯稱：胡敏媛有叫我去送甲基安非他命，但只有一點點
    毒品，所以我就沒送去給林成祖，在胡敏媛叫我送去之前，
    林成祖打電話來是我接的，我只有跟他說一句話就轉給胡敏
    媛了，胡敏媛與他說什麼我不清楚，之後胡敏媛就叫我拿甲
    基安非他命去給林成祖，但只有一點點我就自己用掉了云云
    （見本院更(一)審卷第112 頁）。辯護人為被告辯護意旨：被
    告林潤宇承認胡敏媛確實有叫他去，但從監聽譯文中林成祖
    與胡敏媛有不斷的通話，其中並沒有林成祖確認有收到毒品
    的表示，林潤宇是否有交付毒品給林成祖，卷內的資料不足
    云云。
二、經查：
  (一)證人即同案被告胡敏媛於本院本審證述：96年10月15日有叫
    林潤宇拿毒品甲基安非他命給林成祖，毒品是我交給他，但
    他後來有無拿去給林成祖，我不知道；沒有叫他向林成祖收
    取2,000 元，因為我是住林成祖的房子，林成祖向我開口要
    毒品；要林潤宇把東西送給林成祖時，林潤宇知道那就是甲
    基安非他命等語（見本院更(一)審卷第109 頁背面至第110 頁
    ）。於本院另案審理時亦供述：我跟他（林成祖）沒有金錢
    往來，只是他要毒品的時候，我會給他。我住的房子是林成
    祖的，監聽譯文通話那天，林成祖他跟我要安非他命及海洛
    因，但我沒有海洛因。我無法出門，林成祖問我飛鳥（林潤
    宇）在不在，我說他不在，他就自己打給飛鳥，飛鳥來跟我
    說，「五哥」（林成祖）說叫他跟我拿一點硬的，我有跟小
    五通到電話確認後，才拿給五哥，我叫林潤宇轉交甲基安非
    他命給林成祖；數量大概是一、二次的量，數量很少等語，
    亦據本院調取本院99年度上訴字第388 號被告胡敏媛違反毒
    品危害防制條例案卷審閱無訛，有該筆錄可稽（見本院99年
    度上訴字第388 號卷第113 頁背面）。
  (二)證人林成祖於原審證述：附表編號2 、3 、4 通訊監察譯文
    內容為我與胡敏媛之對話，96年10月15日有打電話向胡敏媛
    拿毒品，之後是林潤宇送甲基安非他命約1 公克至其金城路
    3 段住處；我是向胡敏媛調，請他調安非他命；調貨的意思
    就是當我想吸食毒品，找人家幫我買毒品等語（見原審卷第
    196 頁、199 頁背面）；於檢察官偵查時結證：0000000000
    是我當時使用的沒錯，通訊監察譯文該三通電話確實是我與
    胡敏媛的對話，只有第一通一開始是由飛鳥接的，之後轉給
    胡敏媛聽。... 之後係由飛鳥林潤宇送毒品甲基安非他命約
    1 公克過來給我；... 後來因為貨不純，我就打了這三通電
    話跟胡敏媛抱怨等語（見97偵328 卷第173 頁）。
  (三)依上開證人胡敏媛、林成祖證詞，並參酌如附表編號2 、3
    、4 所示通訊監察譯文，足證96年10月15日某時，林成祖確
    有向胡敏媛調取禁藥甲基安非他命1 公克，並由被告林潤宇
    持往交付，其後因甲基安非他命品質問題，林成祖乃再撥打
    附表編號2 、3 、4 之電話予胡敏媛等情，應可確定。被告
    林潤宇辯稱甲基安非他命其已自行施用完畢，並未實際交付
    云云，不足採信。
  (四)檢察官認被告林潤宇前開交付甲基安非他命予林成祖之行為
    ，認係犯毒品危害條例第4 條第2 項之販賣第二級毒品罪嫌
    ，係以同案被告胡敏媛與證人林成祖間96年10月16日數次通
    訊監察譯文中有提到「拿錢」、「算錢」之語句，涉及金錢
    交易，及林成祖之供述資為論據。惟按「所謂販賣行為，須
    以營利之意思而販入或賣出，方足構成（最高法院67年台上
    字第2500號及69年台上字第1675號判例參照）。苟始終無營
    利之意思，縱以原價或低於原價有償讓與他人，即難謂為販
    賣行為，僅得以轉讓禁藥罪論處。」（最高法院84年度第3
    次刑事庭會議決議、91年度台上字第1443號判決要旨參照）
    ，至行為人有無營利之意圖，或是否低買高賣而為圖利，自
    應依證據認定之，且無論為直接證據或間接證據，均須達於
    通常一般之人均不致有所懷疑，而得確信其真實之程度，始
    得據為有罪之認定，若其關於被告是否犯罪之證明未能達此
    程度，而有合理之懷疑存在，致使無從形成有罪之確信，根
    據「罪證有疑，利於被告」之證據法則，即不得據為不利被
    告之認定（最高法院76年台上字第4986號判例意旨參照）。
    經查：
    1.本院另案（99年度上訴字第388 號被告胡敏媛違反毒品危
      害防制條例）勘驗96年10月16日2 時37分27秒林成祖與同
      案被告胡敏媛之通訊監察光碟，顯示附表編號3 譯文僅摘
      錄該次通話之起頭與後段，未經譯出之內容為林成祖與胡
      敏媛二人談及與案外人「阿明」擲骰子賭博贏錢，林成祖
      向胡敏媛抱怨「阿明」擅自拿伊之錢給胡敏媛，胡敏媛向
      林成祖解釋是「阿明」說他自己會跟「五哥」（即林成祖
      ）說清楚，故附表編號3 譯文中林成祖稱「你拿我的錢」
      指的是胡敏媛賭" 喜巴豆" 贏「阿明」，自「阿明」處拿
      到錢（實則為林成祖所有）等情，有勘驗筆錄在卷可稽（
      見本院99年度上訴字第388 號卷第105 頁）。故此次通訊
      監察譯文雖有提及金錢之事，惟不足證明有金錢交易之事
      。
    2.附表編號2 、3 、4 之通訊監察譯文，雖是林成祖與胡敏
      媛間之對話，而編號2 、4 部分，林成祖與胡敏媛固然有
      談及毒品之成色、純度、價格，惟胡敏媛與林成祖係舊識
      ，均為施用毒品人口，討論上情並非稀奇，另編號2 譯文
      內容係林成祖要求胡敏媛要「信堯」過來算一算，編號4
      部分係林成祖與胡敏媛談論「現在那個『東西』他們能不
      能接受」，而非林成祖與胡敏媛討論二人間毒品交易，雖
      後續有談到數量與價格，然觀其內容應是林成祖與胡敏媛
      談及胡敏媛買入毒品之成色、純度與價格，而非胡敏媛要
      「賣」或「提供」毒品予林成祖之價格數量。雖胡敏媛有
      提及請「五哥」（即林成祖）幫忙「出掉」，然林成祖並
      未應允僅答稱「我看看」，此部分之監聽內容亦不足認定
      96年10月15日胡敏媛、林潤宇有販賣甲基安非他命予林成
      祖之事證。
    3.證人林成祖除於97年6 月19日檢察官偵查中曾一度提及96
      年10月15日左右有打電話跟胡敏媛買毒品，後來由林潤宇
      送來約1 克的甲基安非他命，伊將2 、3 千元交給林潤宇
      等語外，其餘之警詢、偵查及原審另案審理中，均未再提
      及向胡敏媛購買毒品。而林成祖為上開證述後，緊接其後
      證稱：「我不清楚他們是何人在賺」，除此之外，僅有於
      96年10月至12月間以相同模式（電話聯絡後由林潤宇交付
      毒品）向駱伯青或胡敏媛「調貨」（見另案98年度訴緝字
      第210 號卷第150 至154 頁、97年度偵字第328 號卷第17
      3 、174 頁）等語；96年10月16日打三通電話是跟胡敏媛
      抱怨，是請胡敏媛幫忙調甲基安非他命，之後林潤宇就將
      甲基安非他命送來等語（見97訴4719卷第195 、196 頁）
      。由證人林成祖各次供述全部意旨觀之，就同案被告胡敏
      媛部分均僅止於「調貨」之轉讓行為，則以胡敏媛與林成
      祖二人均陳稱為舊識，胡敏媛更稱其所住房子為林成祖的
      ，二人且均為施用毒品之人，則渠等互通有無，即非罕見
      ，胡敏媛證稱其係轉讓甲基安非他命予林成祖，並未向其
      收受款項等語，應為可採。至於林成祖於偵查中供述：「
      我毒品是向綽號飛鳥的林潤宇買的，我從96年10月間至12
      月7 日左右陸續向林潤宇買了4 、5 次安非他命，每次都
      是以2 、3 千元向他買了1 公克左右的安非他命，其中4
      次我都是以0000000000打給飛鳥直接跟他購買，只有一次
      我是打電話給駱伯青說我要找飛鳥買毒品，之後就由飛鳥
      單獨送毒品過來（見97偵328 卷第125 、126 頁）；96年
      10月至12月，有用相同模式聯絡胡敏媛或駱伯青調貨，他
      們會於電話中承諾幫我調貨，之後就由飛鳥林潤宇送甲基
      安非他命過來，交貨地點就在我位於中和市○○路的住所
      或金城路的租屋處，我記得景平路住所大概一次，至於金
      城路住所至少二次，每次交易的價格都在2,000 至5,000
      元，都是買1 公克左右的安非他命等語（見97偵328 卷第
      17 4頁）。惟本案檢察官起訴被告林潤宇自96年10月至96
      年12月，先後4 次共同販賣二級毒品甲基安非他命予林成
      祖，惟經審理後，除96年10月15日外，其餘3 次業經本院
      前審98年度上訴字第2710號判決以僅有林成祖單一證詞，
      查無其他補強證據可資佐證，而為被告林潤宇無罪判決確
      定，是證人林成祖此部分之證詞，亦不足為被告林潤宇不
      利之證據。
    4.綜上事證，檢察官起訴書內所載各項證據，尚無從使本院
      就被告林潤宇係基於營利之意圖而與同案被告胡敏媛共同
      販賣甲基安非他命形成心證，復查無被告林潤宇及同案被
      告胡敏媛間有營利意圖之積極證據，均難遽認被告林潤宇
      有販賣甲基安非他命之事實，惟被告轉讓禁藥甲基安非他
      命之犯行已臻明確，應予依法論科。
三、按安非他命類係經行政院衛生署依69年12月8日衛署藥字第
    301124號、79年10月9日衛署藥字第904142號公告列入藥物
    藥商管理法第16條第1款（即現行藥事法第22條第1項第1款
    ）之禁藥管理，同時亦屬毒品危害防制條例第2條第2項第2
    款規定之第2級毒品，而明知為禁藥而轉讓者，藥事法第83
    條亦定有處罰明文。是倘行為人明知為禁藥即安非他命而未
    達行政院依上開條例第8條第6項規定所公告之一定數量即10
    公克之安非他命轉讓予他人者，除成立毒品危害防制條例第
    8條第2項之轉讓第二級毒品罪外，亦構成藥事法第83條第1
    項之轉讓禁藥罪，此係屬同一犯罪行為而同時有二種法律可
    資處罰之「法條（規）競合」情形，應依「重法優於輕法」
    、「後法優於前法」等法理，擇一處斷。又毒品危害防制條
    例第8條第2項轉讓第2級毒品罪之法定本刑為「六月以上五
    年以下有期徒刑，得併科新臺幣七十萬元以下罰金」，而93
    年4月21日修正後藥事法第83條第1項轉讓禁藥罪之法定本刑
    為「七年以下有期徒刑，得併科新台幣五百萬元以下罰金」
    ，故除轉讓之第2級毒品之數量及對象，有應依毒品危害防
    制條例第8條第6項及第9條之規定加重其刑至二分之一之情
    形外，修正後藥事法第83條第1項之罪之法定本刑，顯較毒
    品危害防制條例第8條第2項之罪之法定本刑為重，依前述「
    重法優於輕法」、「後法優於前法」之法理，自應優先適用
    藥事法第83條第1項之規定處斷。核被告林潤宇所為，係犯
    藥事法第83條第1項之轉讓禁藥罪，公訴人認被告林潤宇係
    犯毒品危害防治條例第4條第2項之販賣第二級毒品罪嫌，容
    有誤會，惟販賣行為與轉讓行為，其基本社會事實同一，起
    訴法條應予變更。又被告林潤宇持有禁藥之行為，因藥事法
    並無處罰持有之規定，自不生高低度問題。被告林潤宇與同
    案被告胡敏媛間，有犯意聯絡及行為分擔，均為共同正犯。
四、原審關於此部分認被告林潤宇犯行明確，予以論罪科刑，固
    非無見。惟被告林潤宇係犯轉讓禁藥罪，原審論以販賣第二
    級毒品罪，認事用法，即有未合。被告上訴否認有交付甲基
    安非他命予林成祖，雖無理由，惟原判決關於此部分既有可
    議，自屬無可維持，應由本院將原判決關於此部分撤銷改判
    。爰審酌被告林潤宇前有多次違反毒品危害防制條例等前案
    紀錄，素行非佳，有本院被告林潤宇前案紀錄表在卷可參，
    其轉讓禁藥甲基安非他命予他人施用，足以助長吸毒歪風，
    戕害他人身心健康，並損及社會善良風俗，量刑本不宜輕，
    惟念其係應胡敏媛要求始交付甲基安非他命供林成祖施用，
    又僅轉讓一次甲基安非他命，轉讓之數量不多，及斟酌其犯
    後否認犯行、毫無悔意等一切情狀，量處如主文所示之刑。
貳、無罪部分（被告駱伯青）：
一、公訴意旨略以：被告駱伯青與其同居女友胡敏媛均明知甲基
    安非他命為毒品危害防制條例所列管之第二級毒品，不得販
    賣，竟意圖營利，基於販賣第二級毒品甲基安非他命之犯意
    聯絡，於96年10月15日某時，由林成祖以門號0000000000號
    行動電話撥打至胡敏媛、駱伯青所持用之門號0000000000號
    行動電話，談妥欲以新臺幣（下同）二千元之價格購買甲基
    安非他命1 公克後，再由胡敏媛或駱伯青將其等預先向真實
    姓名年籍不詳、綽號「阿展」及「大頭」等人購買之第二級
    毒品甲基安非他命分裝後，交予綽號「飛鳥」之林潤宇送至
    林成祖位於臺北縣土城市○○路○ 段8 號12樓或臺北縣中和
    市○○路241 巷57號住處交付之，因認被告駱伯青涉犯毒品
    危害防制條例第4 條第2 項之販賣第二級毒品罪嫌。
二、按犯罪事實應依證據認定，無證據不得認定犯罪事實，又不
    能證明被告犯罪者，應諭知無罪之判決，刑事訴訟法第154
    條第2 項、第301 條第1 項分別定有明文。又認定犯罪事實
    所憑之證據，雖不以直接證據為限，間接證據亦包括在內，
    然而無論直接證據或間接證據，其為訴訟上之證明，須於通
    常一般之人均不致有所懷疑，而得確信其為真實之程度者，
    始得據為有罪之認定，倘其證明尚未達到此一程度，而有合
    理之懷疑存在而無從使事實審法院得有罪之確信時，即應由
    法院為諭知被告無罪之判決（最高法院76年台上字第4986號
    判例可參）。
三、公訴人認被告駱伯青涉有此部分犯行，係以駱伯青與同案被
    告胡敏媛於96年10月間為同居情侶關係（嗣後二人已結婚）
    ，二人共同使用門號0000000000號行動電話，證人林成祖迭
    於偵查中證述曾向胡敏媛、駱伯青等二人購買毒品，又胡敏
    媛所使用之0000000000號行動電話通聯紀錄中，多次於通話
    中談及販毒事宜，及林潤宇確有協助駱伯青、胡敏媛分送毒
    品等，為其主要論據。經查：
  (一)證人胡敏媛於本院本審證述：駱伯青有施用海洛因、安非他
    命，但其毒品何來我不清楚，我也不知道駱伯青有無販賣毒
    品；96年10月15日我有叫林潤宇交付毒品甲基安非他命給林
    成祖，毒品是我交給他，但他後來有無拿去給林成祖，我不
    知道；我沒有叫駱伯青交付甲基安非他命給林成祖等語（見
    本院更(一)審卷第109 頁背面、第110 頁）。已證述96年10月
    15日某時，係由胡敏媛指示林潤宇交付甲基安非他命予林成
    祖，與被告駱伯青無涉。
  (二)證人林成祖於原審證述：附表編號2 、3 、4 通訊監察譯文
    內容為其與胡敏媛之對話，96年10月15日有打電話向胡敏媛
    拿毒品，之後是林潤宇送甲基安非他命約1 公克至其金城路
    3 段住處；我是向胡敏媛調，請他調安非他命；調貨的意思
    就是當我想吸食毒品，找人家幫我買毒品等語（見原審卷第
    196 頁、199 頁背面）。於檢察官偵查時結證：0000000000
    是我當時使用的沒錯，通訊監察譯文該三通電話確實是我與
    胡敏媛的對話，只有第一通一開始是由飛鳥接的，之後轉給
    胡敏媛聽，... 之後係由飛鳥林潤宇送毒品甲基安非他命約
    1 公克過來給我等語（見97偵328 卷第173 頁）。亦證述96
    年10月15日係其向胡敏媛調甲基安非他命，而由林潤宇交付
    之事實。
  (三)卷附0000000000號通訊監察譯文，96年10月16日凌晨0 時5
    分許、2 時37分許、2 時58分許之通聯內容，均為證人林成
    祖與林潤宇、胡敏媛之通話內容，並無駱伯青通話之紀錄，
    自無從證明被告駱伯青於96年10月15日有販賣甲基安非他命
    予林成祖之事實。
  (四)依上開證人胡敏媛、林成祖之證言及通訊監察譯文內容，均
    不足證明被告駱伯青於96年10月15日有參與販賣或轉讓第二
    級毒品甲基安非他命予林成祖之事實。
  (五)至於證人林成祖於警詢時供稱：有施用毒品的習慣，施用海
    洛因毒品，最近一次是昨天在我家使用，是將海洛因毒品以
    水稀釋後再以注射針筒注射進體內；所使用的海洛因毒品係
    向一位綽號駱駝的男子購買的等語（見97偵328 卷第28頁）
    ，固證述有向綽號「駱駝」之被告駱伯青購買海洛因，然海
    洛因係第一級毒品，與檢察官起訴被告駱伯青販賣第二級毒
    品罪嫌不符，自難採為對被告駱伯青不利之證據。又證人林
    成祖於偵查中證稱：我毒品是向綽號飛鳥之林潤宇買的，我
    從96年10月間至12月7 日左右陸續向林潤宇買了4 、5 次甲
    基安非他命，每次都是2 、3 千元向他買1 公克左右的甲基
    安非他命，其中4 次我都是以0000000000打給飛鳥直接跟他
    購買，只有一次我是打電話給駱伯青說我要找飛鳥買毒品，
    之後就是由飛鳥單獨送毒品過來並收受我所給的錢，交易地
    點都是我在中和市○○路的住所，我不清楚駱伯青或胡敏媛
    有無在販賣毒品，不過我知道飛鳥的毒品來源是一個綽號「
    阿展」之人等語（見97偵328 卷第125 、12 6頁）；又稱：
    我只記得我有打過一次電話給駱伯青，要求駱伯青聯絡飛鳥
    打電話給我，飛鳥剛好就在旁邊，當次飛鳥告訴我缺貨，所
    以該次並未買到毒品，我不清楚我當次撥的電話是否為0000
    000000。... 我於96年4 月間起前後向林潤宇買了2 次甲基
    安非他命，大概一個月買一次等語（見97偵328 卷第140-14
    1 頁）；惟於原審則證稱：（檢察官問：你在警詢說海洛因
    毒品是向綽號駱駝的男子買的，聯絡電話是0000000000，該
    男子是否就是駱伯青？）這個號碼我不曉得，那時我在板橋
    文化路的警察局昏倒一天，向壓一直升高，我跟檢察官說是
    跟林潤宇買的，這個號碼我真的不曉得，我不知道是誰的，
    （問：這個號碼是否是警察自己編出來的？）我有跟警察講
    過，我不是向駱伯青買的，我不曉得號碼是誰的等語（見原
    審法院卷第195 頁背面-196頁）。已證稱其不清楚被告駱伯
    青有無販賣毒品，亦未曾向被告駱伯青購買過毒品。且查，
    本案檢察官起訴被告駱伯青自96年10月至96年12月，先後4
    次共同販賣二級毒品甲基安非他命予林成祖，惟經審理後，
    除96年10月15日外，其餘3 次均僅有證人林成祖單一證述，
    並無其他補強證據可佐，業經本院前審98年度上訴字第2710
    號就上開3 次犯嫌為被告駱伯青無罪判決確定，是證人林成
    祖此部分之證詞，亦不足為被告駱伯青不利之證據。
  (六)綜上事證，本案並無積極證據足資證明被告駱伯青有於96年
    10月15日某時，有共同販賣第二級毒品安非他命予林成祖之
    證據，即屬不能證明被告犯罪。
四、原審疏未詳查，遽認被告駱伯青有公訴人所指96年10月15日
    某時販賣第二級毒品甲基安非他命予林成祖之行為，而為被
    告駱伯青有罪之認定，即有未洽，被告駱伯青上訴否認犯罪
    ，為有理由，應由本院將原判決關於此部分撤銷改判，並為
    被告駱伯青無罪之諭知。
五、被告駱伯青經合法傳喚，無正當理由不到庭，爰不待其陳述
    ，逕行判決。
據上論斷，應依刑事訴訟法第371條、第369條第1項前段、第364
條、第299 條第1 項前段、第300 條、第301 條第1 項，藥事法
第83條第1 項，刑法第11條前段、第28條，判決如主文。
本案經檢察官沈明倫到庭執行職務。
中    華    民    國    100    年    7    月    26    日
                  刑事第八庭   審判長法  官  張傳栗
                                     法  官  劉嶽承
                                     法  官  黃斯偉
以上正本證明與原本無異。
如不服本判決，應於收受送達後10日內向本院提出上訴書狀，其
未敘述上訴之理由者並得於提起上訴後10日內向本院補提理由書
（均須按他造當事人之人數附繕本）「切勿逕送上級法院」。
                                     書記官  王宜玲
中    華    民    國   100    年    7     月    27    日
附錄：本案論罪科刑法條全文
藥事法第83條第1項
明知為偽藥或禁藥，而販賣、供應、調劑、運送、寄藏、牙保、
轉讓或意圖販賣而陳列者，處七年以下有期徒刑，得併科新臺幣
五百萬元以下罰金。
附表【通訊監察譯文】：
┌─┬─────┬──────┬──┬──────┬──────────────┬─────┐
│編│          │監察：A     │聯絡│對方：B     │談   話   內   容   譯   文 │ 卷面位置 │
│  │ 日期時間 │電話號碼    │    │電話號碼    │                            │          │
│號│          │姓名        │方向│姓名        │                            │          │
├─┼─────┼──────┼──┼──────┼──────────────┼─────┤
│1 │96/10/15  │0000000000  │→  │0000000000  │A：有明（音譯）要拿，一個。 │97年度偵字│
│  │20：41：04│駱伯青      │    │胡敏媛      │B：我身上不夠ㄟ。           │第328 號偵│
│  │          │            │    │            │A：這邊ㄟ！                 │查卷宗第44│
│  │          │            │    │            │B：夠嗎？                   │-1頁      │
│  │          │            │    │            │A：剛好，0.25兩包、一包0.5  │          │
│  │          │            │    │            │   ……。                   │          │
│  │          │            │    │            │B：我有一包剩下一點點自己用 │          │
│  │          │            │    │            │   啊。                     │          │
│  │          │            │    │            │A：我都倒下去了。           │          │
│  │          │            │    │            │B：你都倒下去？不用留給我用 │          │
│  │          │            │    │            │   喔？                     │          │
│  │          │            │    │            │A：哪時候啦？               │          │
│  │          │            │    │            │B：我有一包剩一點點都沒用… │          │
│  │          │            │    │            │   …你都把它用光、賣掉了！ │          │
│  │          │            │    │            │   都不用留給我喔？好的吃   │          │
│  │          │            │    │            │   完只好吃壞的了……。     │          │
├─┼─────┼──────┼──┼──────┼──────────────┼─────┤
│2 │96/10/16  │0000000000  │→  │0000000000  │A：你姐在幹嘛？             │同上偵卷第│
│  │00：05：59│林成祖      │    │林潤宇轉胡敏│B：喂！你跟我說就好，五哥！ │46頁      │
│  │          │            │    │媛          │A：你叫信堯帶過來好不好，錢 │          │
│  │          │            │    │            │   算一算拿過來金城路12樓這 │          │
│  │          │            │    │            │   裡。                     │          │
│  │          │            │    │            │B：這東西有點怪，彷彿像我之 │          │
│  │          │            │    │            │   前拿給和哥（音譯）那種， │          │
│  │          │            │    │            │   粉粉的。                 │          │
│  │          │            │    │            │A：好不好？                 │          │
│  │          │            │    │            │B：我過去好了！拜拜！       │          │
├─┼─────┼──────┼──┼──────┼──────────────┼─────┤
│3 │96/10/16  │0000000000  │→  │0000000000  │A：喂！                     │同上偵卷第│
│  │02：37：27│林成祖      │    │胡敏媛      │B：我有給你弄乾淨。         │46頁      │
│  │          │            │    │            │A：你拿我的錢，幹！這樣感覺 │          │
│  │          │            │    │            │   很不好！                 │          │
│  │          │            │    │            │B：你要過來嗎？             │          │
│  │          │            │    │            │A：送點硬的跟軟的過來。     │          │
│  │          │            │    │            │B：好啊！硬的粉粉的喔！你說 │          │
│  │          │            │    │            │   哪裡12樓？               │          │
│  │          │            │    │            │A：金城路8號……。          │          │
│  │          │            │    │            │B：好！                     │          │
├─┼─────┼──────┼──┼──────┼──────────────┼─────┤
│4 │96/10/16  │0000000000  │→  │0000000000  │A：現在那個東西，他們能不能 │同上偵卷第│
│  │02：58：05│林成祖      │    │胡敏媛      │   接受？                   │46頁      │
│  │          │            │    │            │B：可以，拿走了。           │          │
│  │          │            │    │            │A：你的東西都這樣？         │          │
│  │          │            │    │            │B：嗯！我看他訂了兩粒都這樣 │          │
│  │          │            │    │            │   。                       │          │
│  │          │            │    │            │A：你拿一兩多少？           │          │
│  │          │            │    │            │B：一兩五萬二，還有一批也是 │          │
│  │          │            │    │            │   這樣，粉粉的。           │          │
│  │          │            │    │            │A：還有更便宜的？           │          │
│  │          │            │    │            │B：我要等他過來。           │          │
│  │          │            │    │            │A：拿得到就是了。           │          │
│  │          │            │    │            │B：可以！五哥，可以幫我出掉 │          │
│  │          │            │    │            │   嗎？                     │          │
│  │          │            │    │            │A：我看看！                 │          │
│  │          │            │    │            │B：還有一批，長相一樣，味道 │          │
│  │          │            │    │            │   不一樣，我已經進三次這種 │          │
│  │          │            │    │            │   粉粉的了。               │          │
│  │          │            │    │            │A：好！待會兒看怎樣再講！   │          │
├─┼─────┼──────┼──┼──────┼──────────────┼─────┤
│5 │96/10/20  │0000000000  │→  │0000000000  │A：喂！老婆！我跟你講！家裡 │同上偵卷第│
│  │22：07：34│駱伯青      │    │胡敏媛      │   那個根本不到一兩，你跟阿 │50頁      │
│  │          │            │    │            │   展說。                   │          │
│  │          │            │    │            │B：我知道，三袋35多。       │          │
│  │          │            │    │            │A：我是跟他說六千塊先丟五個 │          │
│  │          │            │    │            │   給他，後手兩萬一到。     │          │
│  │          │            │    │            │B：給他四個！本錢先押著。   │          │
│  │          │            │    │            │A：好！                     │          │
├─┼─────┼──────┼──┼──────┼──────────────┼─────┤
│6 │96/10/20  │0000000000  │→  │0000000000  │A：我們不要這麼趕，不要現在 │同上偵卷第│
│  │22：19：55│駱伯青      │    │胡敏媛      │   下去。                   │50頁      │
│  │          │            │    │            │B：慢慢來！                 │          │
│  │          │            │    │            │A：對方叫他不要動，俊良！他 │          │
│  │          │            │    │            │   女生洗一比一ㄟ，很大膽， │          │
│  │          │            │    │            │   男生處理了，女生會被退． │          │
│  │          │            │    │            │   ．．你在哪？             │          │
│  │          │            │    │            │B：我在回家路上。           │          │
│  │          │            │    │            │A：我坐在萊爾富前面等你！   │          │
├─┼─────┼──────┼──┼──────┼──────────────┼─────┤
│7 │96/11/04  │0000000000  │←  │0000000000  │B：姐夫！                   │同上偵卷第│
│  │19：42：47│駱伯青      │    │林潤宇      │A：飛鳥！東西有沒有給他放菸 │51、52頁  │
│  │          │            │    │            │   盒裡？                   │          │
│  │          │            │    │            │B：有！怎麼……。           │          │
│  │          │            │    │            │A：你姐在哪？               │          │
│  │          │            │    │            │B：在家。                   │          │
│  │          │            │    │            │A：和誰？你呢？             │          │
│  │          │            │    │            │B：他們啊！我現在去送東西。 │          │
│  │          │            │    │            │A：你怎麼不回來顧？         │          │
│  │          │            │    │            │B：等等我就回去，兩個男生兩 │          │
│  │          │            │    │            │   個女生                   │          │
│  │          │            │    │            │A：好！                     │          │
├─┼─────┼──────┼──┼──────┼──────────────┼─────┤
│8 │96/11/04  │0000000000  │→  │0000000000  │A：你的電話怎打不通？       │同上偵卷第│
│  │21：19：59│林潤宇      │    │胡敏媛      │B：我都有接，只是比較小聲。 │52頁      │
│  │          │            │    │            │A：姐呢？姐！巴西幣有得換？ │          │
│  │          │            │    │            │B：巴西幣已經有人問到，已經 │          │
│  │          │            │    │            │   有人處理了。             │          │
│  │          │            │    │            │A：真的假的？我現在過去。   │          │
│  │          │            │    │            │B：這裡很多人，我叫人家換了 │          │
│  │          │            │    │            │   ……。                   │          │
│  │          │            │    │            │A：我跟你講，巴西幣30萬直接 │          │
│  │          │            │    │            │   到外匯銀行，然後簽切結書 │          │
│  │          │            │    │            │   ……。                   │          │
│  │          │            │    │            │B：你晚一點再講給我聽……你 │          │
│  │          │            │    │            │東西送了沒？                │          │
│  │          │            │    │            │A：我在等他。               │          │
│  │          │            │    │            │B：我叫你送過去，你在等他？ │          │
│  │          │            │    │            │A：我在等他朋友來……。     │          │
└─┴─────┴──────┴──┴──────┴──────────────┴─────┘